【裁判字號】    97,交聲,898
【裁判日期】    971030
【裁判案由】    交管條例聲異
【裁判全文】
臺灣板橋地方法院交通事件裁定         97年度交聲字第898號
原處分機關  交通部公路總局臺北區監理所
異  議  人
即受處分人  乙○○
上列異議人即受處分人因違反道路交通管理處罰條例案件，不服
原處分機關於中華民國97年4 月24日所為之裁決處分（裁決書案
號：北監營裁字第裁40-AEW700582號、40-AEW700583號），聲明
異議，本院裁定如下：
    主  文
異議均駁回。
    理  由
一、聲明異議意旨略以：異議人即受處分人乙○○於民國97年3
    月6 日上午8 時41分許，騎乘車牌號碼N5Y-696 號重型機車
    ，行經臺北市○○○路、中山北路之交岔路口處時，因闖紅
    燈及拒絕停車接受稽查而逃逸等違規行為，經臺北市政府警
    察局中山分局交通分隊（下稱原舉發機關）警員逕行掣發舉
    發；惟異議人於前揭時間，雖有騎乘上開重型機車沿民族東
    路由西往東方向通過該交岔路口，然異議人當時係綠燈通行
    ，並無闖紅燈之違規行為，因該交岔路口係異議人每日上班
    必經之路段，不僅有警員在現場指揮交通，且路口之車流量
    甚大，於此情形下，異議人不可能明目張膽、冒著與其他車
    輛發生擦撞之危險闖紅燈，且異議人亦不知當時有警員攔停
    ；本件僅憑警員之舉發，即認定異議人違規，實難令人信服
    ，經異議人申訴後，原處分機關仍以異議人違規事證明確，
    而予裁罰之處分，爰依法聲明異議云云。
二、按汽車（包括機器腳踏車）駕駛人，行經有燈光號誌管制之
    交岔路口闖紅燈者，處新臺幣（下同）1,800 元以上5,400
    元以下罰鍰，並記違規點數3 點，道路交通管理處罰條例第
    53條第1 項、第63條第1 項第3 款分別定有明文。又汽車（
    包括機器腳踏車）駕駛人，駕駛汽車有違反道路交通管理處
    罰條例之行為，經交通勤務警察或依法令執行交通稽查任務
    人員制止時，不聽制止或拒絕停車接受稽查而逃逸者，除按
    各該條規定處罰外，處3,000 元以上6,000 元以下罰鍰，並
    記違規點數1 點，道路交通管理處罰條例第第60條第1 項、
    第63條第1 項第1 款亦定有明文。
三、經查，本件異議人即受處分人乙○○於97年3 月6 日上午8
    時41分許，騎乘車牌號碼N5Y-696 號重型機車，沿臺北市○
    ○○路由西往東方向行至民族東路與中山北路之交岔路口處
    時，於該有燈光號誌管制之交岔路口闖紅燈，經原舉發機關
    警員制止時，拒絕停車接受稽查而逃逸，經警員當場拍下異
    議人騎乘機車逃逸之照片後，逕行掣單舉發等事實，有原舉
    發機關所掣發之北市警交字第AEW700582 號、第AEW700583
    號舉發違反道路交通管理事件通知單影本各1 紙、證人即當
    場目睹異議人本件違規行為之原舉發機關警員甲○○所提出
    之異議人騎車逃逸照片2 幀等在卷可稽，並經證人甲○○於
    本院訊問時到庭結證明確（詳後述）。異議人雖辯稱：伊當
    時係綠燈通行，並無闖紅燈之違規行為，因該交岔路口係伊
    每日上班必經之路段，不僅有警員在現場指揮交通，且路口
    之車流量甚大，於此情形下，伊實無可能明目張膽、冒著與
    其他車輛發生擦撞之危險闖紅燈，且伊亦不知當時有警員攔
    停云云；惟查，證人甲○○於本院訊問時，到庭結證略稱：
    本件異議人違規事由係伊當場目賭並舉發，當時伊係站在民
    族東路與中山北路交岔路口之東南方向轉角處執行勤務，伊
    能清楚看見民族東路上之號誌，民族東路雙向號誌係同步變
    換，伊看到民族東路上之號誌已轉換為紅燈，民族東路上之
    其他車輛均已停止，異議人仍由西往東方向闖紅燈過來，伊
    當時有穿著警察制服，立刻走出來大聲喝止異議人停車，並
    以手指異議人，示意異議人停靠路邊，伊喝止異議人時，係
    在異議人正前方，但異議人卻作出閃避的動作，而加速切入
    內側車道逃逸，伊立即從背後拍攝異議人之照片等語（見本
    院97年5 月21日訊問筆錄第2 至第4 頁），而觀諸證人甲○
    ○所提出之前述照片2 幀，異議人當時確係騎乘機車往內側
    車道加速駛離；衡情證人甲○○與異議人本素不相識，彼此
    間亦無怨隙，倘非異議人確有違規情事，實難想像證人甲○
    ○竟會無中生有、任意羅織異議人闖越紅燈、拒絕接受稽查
    逃逸等違規事實；再執勤警員本其維護交通秩序、安全職責
    所為之舉發，原屬公務員依法行使公權力之行為，自應受到
    適法、正確之推定，而異議人復未能就執勤警員之舉發有何
    違誤之處，提出相關證據以供本院調查，本院亦查無其他證
    據足認警員有何違法取締之情事；從而，證人甲○○上開證
    述情節，核與事證相符，應值採信，異議人空言辯稱其並無
    違規行為云云，自無足採。綜上所述，本件異議人騎乘機車
    行經有燈光號誌管制之交岔路口闖紅燈，及經交通勤務警察
    制止時，拒絕停車接受稽查而逃逸等違規事實，事證明確；
    原處分機關以異議人違反道路交通管理處罰條例第53條第1
    項、第60條第1 項等規定，分別裁處罰鍰1,800 元、3,000
    元，並分別依同條例第63條第1 項第3 款、第1 款規定，各
    記違規點數3 點、1 點，均核無不當；本件異議人之異議為
    無理由，應予駁回。
據上論斷，應依道路交通案件處理辦法第19條規定，裁定如主文
。
中    華    民    國    97    年    10    月    30    日
                  交通法庭    法  官  劉景宜
以上正本證明與原本無異。
如不服本裁定，得自收受送達之日起5 日內向本院提出抗告狀。
                              書記官  謝秀青
中    華    民    國    97    年    11    月    3     日


司法院資訊處製作；財團法人民間司法改革基金會備份。
